臺灣高等法院臺中分院刑事判決
111年度金上訴字第1079號

上  訴  人  
即  被  告  張瀚升



上  訴  人  
即  被  告  張振陽


共      同
選任辯護人  江燕鴻律師
            張百勛律師
上列上訴人即被告等因加重詐欺等案件，不服臺灣臺中地方法院
110年度金訴字第513號中華民國111年1月18日第一審判決（起訴
案號：臺灣臺中地方檢察署110年度偵字第9096、9097、9098號
），提起上訴，本院判決如下：
    主  文
原判決關於丙○○、乙○○部分撤銷。
丙○○犯三人以上共同犯詐欺取財罪，處有期徒刑壹年參月，併科
罰金新臺幣肆仟元，罰金如易服勞役，以新臺幣壹仟元折算壹日
。
乙○○犯三人以上共同犯詐欺取財罪，處有期徒刑壹年貳月，併科
罰金新臺幣參仟元，罰金如易服勞役，以新臺幣壹仟元折算壹日
。
    犯罪事實
一、緣不詳之詐欺集團成員，意圖營利，於不詳之時間、地點，
    以不詳方式詐騙大陸地區被害人，於詐欺集團詐騙款項得手
    ，而需掩飾、隱匿詐騙所得之來源、去向、所在時，為免其
    等加重詐欺取財之犯行曝光，乃圖以取得之金融機構帳戶匯
    款、轉帳至其他金融機構帳戶中。不詳詐欺集團成員並透過
    代號「JK」之人（真實姓名年籍不詳、無證據證明未滿18歲
    ）處理上述匯款、轉帳事宜，「JK」遂指示丙○○、乙○○設立
    轉帳機房（即俗稱水房），負責為不詳詐欺集團成員將詐騙
    而來之款項，匯款、轉帳至其他金融機構帳戶內。丙○○、乙
    ○○（其等所涉參與下述犯罪組織之犯行，前經臺灣臺中地方
    法院以109年度原金訴字第29號判決判處罪刑確定，下稱前
    案）明知受邀加入由「JK」及其餘不詳成員（無證據證明未
    滿18歲）所組成之集團，係以3人以上之分工方式掩飾、隱
    匿不法資金（即洗錢），且係將他人詐騙而得之款項，匯入
    、轉帳至所指定之金融機構帳戶內，而以此等製造金流斷點
    方式，亦即從事移轉或變更特定之詐欺犯罪所得，及掩飾、
    隱匿詐騙所得之來源、去向、所在等行為，乃屬具持續性及
    牟利性之有結構性轉帳集團，竟均貪圖可從中分取之不法利
    益，而分別於107年6月中旬加入該轉帳機房；丙○○復出面承
    租桃園市○○區○○街00號10樓作為轉帳機房，並於108年9月間
    某時告知黃翔雍（由原審法院另行通緝、審結）上開轉帳機
    房運作事宜，黃翔雍因認有利可圖，遂於108年9月間加入該
    轉帳機房；黃翔雍於其加入本案轉帳集團後之某時，另告知
    李嘉穎（李嘉穎部分業據原審判決有罪確定）上開轉帳機房
    運作事宜，李嘉穎因認有利可圖，即基於參與犯罪組織之犯
    意，於108年11月間加入該轉帳機房。丙○○、乙○○於108年11
    月間起至12月底、李嘉穎於108年11月間起至12月初，即共
    同意圖為自己不法所有，基於三人以上共同犯詐欺取財、一
    般洗錢之犯意聯絡，在上址轉帳機房內，以通訊軟體SKYPE
    暱稱「水都威尼斯」（108年10月7日啟用電子郵件為financ
    ialresources000000look.com、108年11月27日啟用電子郵
    件為zzxxa11000000il.com），接續為不詳詐欺集團成員處
    理其等詐騙之犯罪所得，並輪流觀看、回覆通訊軟體訊息，
    而依不詳詐欺集團成員之指示，將其等詐騙所得款項匯款、
    轉帳至指定之金融機構帳戶內，丙○○、乙○○、李嘉穎與「JK
    」、黃翔雍、其他轉帳集團成員，即以前揭方式為不詳詐欺
    集團移轉或變更特定之詐欺犯罪所得，及掩飾、隱匿詐騙所
    得之來源、去向、所在等行為。嗣警方於109年2月19日對丙
    ○○、乙○○、黃翔雍執行搜索，並對丙○○、乙○○分別扣得如附
    表一所示之物，始悉上情。
二、案經臺中市政府警察局刑事警察大隊報告臺灣臺中地方檢察
    署檢察官偵查起訴。
    理  由
壹、程序部分：
一、本件審理範圍：
　㈠按「上訴得對於判決之一部為之」、「對於判決之一部上訴
    者，其有關係之部分，視為亦已上訴。但有關係之部分為無
    罪、免訴或不受理者，不在此限」、「上訴得明示僅就判決
    之刑、沒收或保安處分一部為之」，民國110年6月16日修正
    公布，自同年月18日起施行之刑事訴訟法第348條第1項、第
    2項、第3項分別定有明文。
　㈡被告丙○○、乙○○2人不服原判決提起上訴，於111年5月5日繫
    屬本院，有原審法院111年5月3日中院平刑毅110金訴513字
    第1110030894號函上之本院收文戳章可憑（見本院卷第5頁
    ），本案既係於新法施行後始繫屬本院之案件，則本案上訴
    之效力及其範圍，自應依現行刑事訴訟法第348條規定判斷
    。本件檢察官原起訴上訴人即被告丙○○、乙○○及被告李嘉穎
    詐欺等案件，經原審判決後，被告丙○○、乙○○2人均就有罪
    部分提起上訴，檢察官及被告李嘉穎均未提起上訴。故本件
    審理範圍限於原判決關於被告丙○○、乙○○有罪部分；另被告
    李嘉穎部分已確定，及原判決就被告丙○○不另為免訴諭知部
    分，均非本院審理範圍。
二、證據能力之說明：
  ㈠按被告以外之人於審判外之言詞或書面陳述，除法律有規定
    者外，不得作為證據，刑事訴訟法第159條第1項固有明文。
    然依同法第159條之5規定：「被告以外之人於審判外之陳述
    ，雖不符前4條之規定，而經當事人於審判程序同意作為證
    據，法院審酌該言詞陳述或書面陳述作成時之情況，認為適
    當者，亦得為證據。當事人、代理人或辯護人於法院調查證
    據時，知有第159條第1項不得為證據之情形，而未於言詞辯
    論終結前聲明異議者，視為有前項之同意」，其立法旨趣無
    非係慮及傳聞證據未經當事人之反對詰問予以核實，原則上
    先予排除，惟若當事人已放棄詰問或未聲明異議，基於證據
    資料愈豐富，愈有助於真實發見之理念，且強化言詞辯論主
    義，法院仍可承認該傳聞證據之證據能力。查本件判決所引
    用之各項據以認定事實之供述證據，檢察官、被告丙○○、乙
    ○○及其等辯護人於本院準備程序時均表示同意有證據能力（
    本院卷第143至144頁），本院審酌上開各該證據均非屬違法
    取得之證據，復經本院於審判期日就上開證據進行調查、辯
    論，依法均具有證據能力。
  ㈡又刑事訴訟法第159條第1項所謂「被告以外之人於審判外之
    言詞或書面陳述」，並不包含「非供述證據」在內，其有無
    證據能力，自應與一般物證相同，端視其取得證據之合法性
    及已否依法踐行證據之調查程序，以資認定（最高法院97年
    度台上字第3854號刑事判決可資參照）。本判決所引用下列
    之非供述證據，與本案犯罪事實具有關聯性，均係執法人員
    依法取得，亦查無不得作為證據之事由，且均踐行證據之調
    查程序，依法自得作為證據。
貳、實體部分：
一、事實之認定：
　　訊據上訴人即被告丙○○、乙○○就其等於犯罪事實欄所載時間
    加入該轉帳集團，並依前述模式為詐欺集團洗錢乙情坦承不
    諱，互核相符，並有附表一、二所示證據為證，此部分事實
    洵堪認定。惟被告丙○○、乙○○均辯稱：本案犯罪事實欄所載
    犯行，已經在前案時就審理過了，也都已經執行完畢，不應
    該再被判1次等語；其等之辯護人則提出辯護意旨略以：前
    案所認丙○○、乙○○加入水房的時間點，跟本案公訴意旨所認
    定之時間相同，並均使用SKYPE 暱稱「水都威尼斯」，前案
    判決也寫了「為不詳之電信詐騙機房處理犯罪所得」，只是
    沒有把集團全部寫出來，可見前案、本案是完全重疊的，何
    況前案有提到丙○○、乙○○配合的電信機房很多，不可能分得
    出來，故本案應被前案的既判力所及等語。惟查：
　㈠丙○○、乙○○加入本案轉帳集團後，除為前案被告劉子路、洪
    嘉文、申佳琪、鄭舜賢、鄧宇辰、陳芳蘋、許順凱、江宜駿
    、洪仁凱、黃昱惇、何榮贒等11人所加入之電信詐騙集團（
    下稱日本福岡機房，運作時間係自107年6月初起至107年7月
    17日）進行洗錢之外；亦為前案被告劉子路等11人另外加入
    之電信詐騙集團（下稱印尼三寶瓏機房，運作時間係自108
    年3月中旬某日起至108年4月18日）進行洗錢一節，均據丙○
    ○、乙○○於前案、本案偵審期間坦認在案（詳附表二）；又
    因日本福岡機房、印尼三寶瓏機房乃屬各自獨立運作之機房
    ，且運作時間亦無重疊情形，堪認丙○○、乙○○各係基於不同
    之加重詐欺取財、一般洗錢犯意，分別為日本福岡機房、印
    尼三寶瓏機房進行洗錢，就其等此部分所涉參與犯罪組織、
    三人以上共同以電子通訊對公眾散布而犯詐欺取財、一般洗
    錢等犯行，於從一重以三人以上共同以電子通訊對公眾散布
    而犯詐欺取財罪處斷後，經原審法院於前案中就丙○○、乙○○
    所犯2個三人以上共同以電子通訊對公眾散布而犯詐欺取財
    罪予以分論併罰，並均判決判處罪刑確定等情，除有丙○○、
    乙○○於前案、本案偵審期間之筆錄在卷可佐外（詳附表二）
    ，另有如附表三所示非供述證據附卷為憑。然依丙○○於前案
    訊問時陳稱：我做到108年12月就沒有再做了，乙○○跟我一
    起做到108年12月，因為生意不好也不想做，所以就不再做
    了等語（見原審調卷卷一第11至17頁、原審調卷卷三第589
    頁）；乙○○於前案訊問時供稱：我於108年12月就沒有做，
    所以我領薪水到108年12月，丙○○也是做到108年12月，之後
    就沒有繼續做，因為後來沒有什麼收入等語（見原審調卷卷
    一第21至23頁、原審調卷卷三第591頁），足證印尼三寶瓏
    機房因前案被告劉子路等11人遭警方查獲，而於108年4月18
    日停止運作之後，丙○○、乙○○尚有從事洗錢犯行。且乙○○於
    前案訊問時即坦言：當時配合的機房很多，水房除了接日本
    福岡機房、印尼三寶瓏機房外，在我參與水房期間，水房還
    有接其他的機房，但沒有被查獲等語甚明（見原審調卷卷三
    第591頁、原審調卷卷一第23頁）；併觀卷附扣案行動電話
    對話紀錄截圖顯示，於108年12月8日下午5時30分許，仍有
    轉帳集團成員向「JK」回報轉帳情形，「JK」並於該日下午
    5時46分許，回覆「努力加一下前寄　明天一起回」等語（
    見原審調卷卷三第95至96頁），顯見丙○○、乙○○除為日本福
    岡機房、印尼三寶瓏機房進行洗錢之外，於108年11月間起
    至12月之期間內，另有為其他不詳詐欺集團成員詐騙所得之
    款項進行洗錢。從而，丙○○、乙○○及其等辯護人辯稱前案所
    認定丙○○、乙○○加入轉帳集團之時間，已經包含本案公訴意
    旨所認定之時間，而不應重複判決云云，已難憑採。
　㈡又乙○○於109年2月20日第1次警詢時供稱：我在SKYPE跟丙○○
    討論說要一起做詐欺、洗錢的事情，我們創了1個SKYPE的帳
    號，帳號名稱是氣泡水等語（見台中警卷第99頁反面）；丙
    ○○於109年3月12日警詢時供稱：我們是使用SKYPE帳號「水
    都威尼斯11/27正式啟用」，跟各詐騙機房、下層水房、工
    程、調照聯繫等語（見台中警卷第70頁），可知丙○○、乙○○
    加入轉帳機房後，即申設SKYPE帳號，並透過該SKYPE帳號與
    機房、詐欺集團成員聯絡，而進行洗錢行為。再者，由乙○○
    於109年2月20日第1次警詢時所述：SKYPE暱稱「（車商1.4
    ）天然氣★4/9」，車商1.4是客戶端改的，我們自己只會打
    名字跟日期，天然氣是我們的代號，4/9是指4月9日啟用，
    一開始叫「氣泡水」，之後改叫「天然氣」，之後還用過「
    水霸」，這3個名稱沒有新舊之分，我們會不定期交叉使用
    等語（見台中警卷第100頁）；丙○○於109年2月20日警詢時
    供述：我們使用的水房帳號對外暱稱有好幾個，最後1個是
    水都威尼斯，「★水霸★」也是我們使用的，我們一開始有「
    天然氣泡水」暱稱，後來使用「★水霸★」，最後才改「水都
    威尼斯」等暱稱，但詳細時間我沒有記等語（見台中警卷第
    9頁反面），並於109年3月12日警詢時供稱：我們曾經使用
    天然氣泡水、水都威尼斯、水壩的SKYPE暱稱，可能會在前
    後加一下日期區分使用時間，我們的名字是水壩，那個「（
    車商1.4）天然氣☆4/9」暱稱一定是機房改的，其中水壩100
    6，帳號「financialresources000000look.com」就是我們
    前1個使用的，因為不詳原因被鎖，所以才會改成「zzxxall
    000000il.com」等語（見台中警卷第71頁），堪認丙○○、乙
    ○○為進行洗錢行為，至少曾申設1個SKYPE帳號，且該帳號曾
    有數個暱稱，諸如「氣泡水」、「天然氣」、「水霸」、「
    水都威尼斯」等，且與丙○○、乙○○配合之機房、詐欺集團成
    員或聯絡對象亦可更改SKYPE暱稱。此由丙○○於109年6月18
    日前案訊問時供承：有用過「天然氣4/9」、「氣泡水」、
    「水霸」等暱稱，這些暱稱是機房自己編輯的，帳號沒有變
    ，但暱稱可以改變，這些暱稱都有交錯使用過等語（見原審
    調卷卷一第14頁），亦足證之。準此，丙○○、乙○○及其所屬
    轉帳集團所用SKYPE暱稱既曾數度更異，且有交叉使用之情
    ，自不能僅以本案與前案均曾使用「水都威尼斯」之SKYPE
    暱稱，即率認於印尼三寶瓏機房停止運作後之108年11月間
    起至12月間，丙○○、乙○○所進行之洗錢行為，已為前案判決
    效力所及。是以，丙○○、乙○○及其等辯護人以本案所用SKYP
    E暱稱和前案相同為由，而辯稱本案應為前案判決效力所及
    云云，亦難認可取。
　㈢另按刑事訴訟法第267條規定，檢察官就犯罪事實之一部起訴
    者，其效力及於全部，係指法院得就與起訴事實具有實質上
    或裁判上一罪關係之事實，一併審究，即學說所謂審判不可
    分。是若非單一性案件，即無起訴一部犯罪事實，效力及於
    全部可言（最高法院106年度台上字第181號判決意旨參照）
    。且按詐欺取財罪，係為保護個人之財產法益而設，行為人
    所犯罪數之計算，自應依遭詐騙之被害人人數計算（最高法
    院110年度台上字第5643號判決意旨參照）。關於前案被告
    劉子路等11人分別加入日本福岡機房、印尼三寶瓏機房，而
    丙○○、乙○○先前為此2機房進行洗錢一節，固經原審於前案
    中認定丙○○、乙○○均涉犯三人以上共同以電子通訊對公眾散
    布而犯詐欺取財罪、一般洗錢罪，且其等所涉參與犯罪組織
    罪與首次三人以上共同以電子通訊對公眾散布而犯詐欺取財
    罪成立想像競合犯，於從一重處斷後，均依三人以上共同以
    電子通訊對公眾散布而犯詐欺取財罪論處，並分論併罰。然
    查，丙○○、乙○○於日本福岡機房、印尼三寶瓏機房遭警方破
    獲，而均停止運作後之108年11月間起至12月間，既仍有為
    其餘不詳詐欺集團進行洗錢之舉，本於被害人遭詐欺所受財
    產損害係屬不同財產法益，在被害財產法益互有不同，個別
    被害事實獨立可分之情況下，即應探究本案遭詐騙之被害人
    人數，而以被害對象人數計算詐欺取財罪之罪數。衡以，本
    案不詳詐欺集團成員係以不詳方式向不特定之大陸地區被害
    人施以詐術，待詐欺取得款項成功後，再由丙○○、乙○○及其
    所屬轉帳集團成員協助匯款、轉帳至其他金融機構帳戶內，
    此觀卷附扣案電腦數位勘查資料、行動電話對話紀錄畫面、
    詐騙集團外務手機對話紀錄截圖即明（見台中警卷第34至41
    頁反面、第79至86頁、第87至90頁反面），是該不詳詐欺集
    團分工甚細、人員眾多、規模亦鉅，係由3人以上實施詐欺
    取財之犯行乙節，亦堪認定。基此，丙○○、乙○○之辯護人為
    其等辯稱丙○○、乙○○加入轉帳集團，並為電信詐欺集團進行
    洗錢之犯行，既經前案判決確定，檢察官就本案乃重行起訴
    同一犯罪事實，依刑事訴訟法第267條、第302條第1款規定
    ，應予免訴判決等語（見原審卷一第145至147頁），實係無
    視丙○○、乙○○與詐欺集團間就加重詐欺取財、一般洗錢行為
    有犯意聯絡、行為分擔，且未注意對多數被害人詐欺取財，
    應依所侵害財產法益之個數，採一罪一罰之立法本旨，故其
    上開所為辯護意旨，自非允洽，無足憑採。
　㈣再按供述證據係以人之陳述，供為證明其陳述內容之事實之
    用；證人之陳述，往往因受其觀察力之正確與否，記憶力之
    有無健全，陳述能力是否良好，以及證人之性格如何等因素
    之影響，而具有游移性；或言不盡情，或故事偏袒，致所認
    識之事實未必與真實事實相符。至於非供述證據，則以物（
    包括一般之物及文書）之存在或狀態為其證據，客觀上已具
    備一定程度之不可代替性，且或係於不間斷、有規律之過程
    中所取得，並無預見日後可能會被提供作為證據之偽造動機
    。故比較言之，非供述證據應屬優勢證據，其評價上之裁量
    自較之於供述證據為強（最高法院98年度台上字第5500號判
    決意旨參照）。本案起訴書附表一、二（詳附件），乃警察
    根據現場查扣之電腦、行動電話中所留存電磁紀錄，經由專
    業人員破解、瀏覽後所查悉，並彙整相關對話紀錄、SKYPE
    暱稱、行動電話所儲存聯絡人資訊後，進行整理而如起訴書
    附表一、二所示內容（詳附件），此有扣案電腦數位勘查資
    料、行動電話對話紀錄畫面、詐騙集團外務手機對話紀錄截
    圖、SKYPE帳號暱稱一覽表、內政部警政署刑事警察局偵查
    第六大隊（第六隊）勘查報告、刑事警察局中部打擊犯罪中
    心110年5月18日偵查報告、內政部警政署刑事警察局110年5
    月27日刑偵六（6）字第1100054894號函暨檢附偵查報告等
    在卷可稽（見台中警卷第34至41頁反面、第79至86頁、第87
    至90頁反面、第91至92頁，偵23114卷第191至271頁，偵909
    6卷第23至31頁、第33之1至185頁），該等內容既係丙○○、
    乙○○及其所屬轉帳集團成員替詐欺集團進行匯款、轉帳時，
    為便於對帳所製作，應係力求正確，而警察亦無虛偽動機，
    是就警方按照數位勘查所取得之電磁紀錄、扣案行動電話所
    呈現對話紀錄等資料，進行整理而製成如起訴書附表一、二
    等內容（詳附件），應屬真實而可憑採。
　㈤又起訴書附表一、二之「通話對象」欄，雖列有名稱為「（A
    -1）《雄霸》」、「（B-2）UD-可乐(對0.88) 」等數個通話
    對象（詳附件）。然據丙○○於109年2月20日警詢時供稱：有
    1 組通話對象「（B-3)黃金海岸」，與金色沙灘應該是同1 
    集團所使用，我們會編組，如果一樣是編在（B-3)的話，那
    應該就是同公司或是同1個人介紹的，通話對象前方()內加
    註，沒有特別用意，只是我們用來排序，比較好找等語（見
    台中警卷第12頁反面），並於109年6月17日偵查中具結證稱
    ：英文字母同樣的就是同1個機房，只是他們會註冊不一樣
    的帳號，我們再把他們的帳號編號，英文字母跟號碼是我們
    自己編的等語（見偵23114卷第95頁），再於110年4月1日警
    詢時供稱：詐騙機房暱稱為(A-)…(B-)…(C-)…等組別，不是
    詐騙機房本身的名字，是我自己編輯的，編輯這些代號讓我
    排序比較好找，不同英文字母也有可能是同1個詐欺機房等
    語（見台中警卷第12頁反面、偵23114卷第94頁、偵9096卷
    第32頁），則依丙○○前開所言，實難徒憑起訴書附表一、二
    所示之英文字母及號碼，而遽認丙○○、乙○○其所屬轉帳集團
    於108年11月間起至12月之期間內，有為數個不詳詐欺集團
    進行洗錢之情。且由本案卷內現存證據資料，尚無從確認本
    案遭詐欺之大陸地區特定被害人之身分或人數，佐以丙○○、
    乙○○及其所屬轉帳集團既僅負責進行洗錢之分工，亦難期待
    彼等可知實際遭本案不詳詐欺集團成員詐欺，以致陷於錯誤
    而交付財物之對象多寡；何況一般遭詐欺者未必僅交付1次
    財物，而在同次遭受詐欺過程中，亦有單一被害人將款項分
    散匯入詐欺集團成員指示之多個帳戶，或先後多日一再匯款
    至同一帳戶之情形。準此以言，基於罪疑唯輕之原則，只能
    認定本案不詳詐欺集團僅有1個，而該集團成員已著手於三
    人以上共同犯詐欺取財罪之構成要件，並至少已有1名大陸
    地區被害人受害，且丙○○、乙○○及其所屬轉帳集團係為此不
    詳詐欺集團進行洗錢，據此論以單一之三人以上共同犯詐欺
    取財既遂罪、一般洗錢既遂罪。
　㈥復按洗錢防制法第2條規定：「本法所稱洗錢，指下列行為：
    一、意圖掩飾或隱匿特定犯罪所得來源，或使他人逃避刑事
    追訴，而移轉或變更特定犯罪所得。二、掩飾或隱匿特定犯
    罪所得之本質、來源、去向、所在、所有權、處分權或其他
    權益者。三、收受、持有或使用他人之特定犯罪所得。」同
    法第3條則列舉「特定犯罪」。從而同法第14條第1 項所規
    範之一般洗錢罪，以有第3條所列之前置特定犯罪作為聯結
    ，始能成立。倘行為人意圖掩飾或隱匿特定犯罪所得來源，
    而將特定犯罪所得直接消費處分，甚或交予其他共同正犯予
    以隱匿，而由共同正犯以虛假交易外觀掩飾不法金流移動，
    即難認僅單純犯罪後處分贓物之行為，應仍構成洗錢防制法
    第2條第1或2款之洗錢行為（最高法院108年度台上字第3697
    號判決意旨參照）。又刑法第339條之4第1項之加重詐欺取
    財罪為法定刑1年以上7年以下有期徒刑之罪，屬洗錢防制法
    第3條第1款所規定之特定犯罪。經查，起訴書附表一、二（
    詳附件）所列通話對象，係從事詐欺取財犯行之犯罪集團乙
    情，業經丙○○於警詢中供述明確（見台中警卷第72頁反面，
    偵23114卷第64頁）。則丙○○、乙○○明知其等所匯款、轉帳
    之款項，乃不詳詐欺集團之犯罪所得，仍協助該不詳詐欺集
    團掩飾、隱匿詐騙所得之來源、去向、所在，實際從事掩飾
    或隱匿特定犯罪所得，而有收取及交付等轉移所有權之行為
    ，其等客觀上已製造金流斷點、主觀上更有洗錢之故意，自
    非單純處分贓物可以比擬，洵屬洗錢防制法第2條第1、2款
    所稱之洗錢行為無疑。
二、綜上，本案事證明確，被告丙○○、乙○○及其等辯護人上開所
    辯，均屬事後卸責之詞，委無足取，被告丙○○、乙○○上開犯
    行均堪認定，均應依法論科。　　
三、論罪之說明：
　㈠按刑法第339條之4第1項第2款以「三人以上共同犯之」作為
    詐欺取財犯罪之加重處罰構成要件，無非係考量多人共同行
    使詐術手段，易使被害人陷於錯誤，其主觀惡性較單一個人
    行使詐術為重，有加重處罰之必要；且本款所謂「三人以上
    共同犯之」，不限於實施共同正犯，尚包含同謀共同正犯，
    此觀增訂此款之立法理由即明。本案不詳詐欺集團係由3人
    以上縝密分工，相互為用，進行詐欺犯罪，而被告丙○○、乙
    ○○加入本案轉帳集團，並依「JK」指示為該不詳詐欺集團成
    員進行洗錢等節，業經認定如前。是核被告丙○○、乙○○所為
    ，均係犯刑法第339條之4第1項第2款之三人以上共同犯詐欺
    取財罪、洗錢防制法第14條第1項之一般洗錢罪。至起訴書
    所犯法條欄固然記載被告丙○○、乙○○係犯三人以上共同以電
    子通訊對公眾散布之加重詐欺罪，惟起訴書犯罪事實欄係記
    載「基於3人以上共同犯詐欺取財及洗錢之單一犯意聯絡」
    等語，且遍觀起訴書犯罪事實欄之內容及卷存事證，尚無以
    認定本案不詳詐欺集團有以廣播電視、電子通訊、網際網路
    或其他媒體等傳播工具，對公眾散布而犯詐欺取財之行為，
    亦無證據足認被告丙○○、乙○○明知或可得而知本案不詳詐欺
    集團有以上述手法實行詐騙，故起訴書所犯法條欄所載關於
    以電子通訊對公眾散布而犯詐欺取財部分，應屬誤載，附此
    敘明。
　㈡且被告丙○○、乙○○基於洗錢之犯意，於本判決犯罪事實欄所
    載密切接近之時間，各自接續接受指示進行匯款、轉帳之行
    為，而以此方式為洗錢犯行，均應視為接續犯，亦各僅論以
    1 個一般洗錢罪。
　㈢另按共同實行犯罪行為之人，在合同意思範圍以內，各自分
    擔犯罪行為之一部，相互利用他人之行為，以達其犯罪之目
    的者，即應對於全部所發生之結果，共同負責，不問犯罪動
    機起於何人，亦不必每一階段犯行，均經參與。又關於犯意
    聯絡，不限於事前有所協議，其於行為當時，基於相互之認
    識，以共同犯罪之意思參與者，亦無礙於共同正犯之成立。
    且數共同正犯之間，原不以直接發生犯意聯絡者為限，即有
    間接之聯絡者，亦包括在內（最高法院98年度台上字第4384
    號、98年度台上字第713號判決意旨參照）。是被告丙○○、
    乙○○雖未親自參與全部匯款、轉帳之行為，且與所有轉帳集
    團成員間未必有何直接聯絡，惟被告丙○○、乙○○既均於107
    年6月中旬加入轉帳集團，分別負責購買電腦設備設置機房
    、回覆不詳詐欺集團成員訊息，或將詐騙款項予以匯款、轉
    帳，則其等所為自屬轉帳集團成員基於共同犯意聯絡所為之
    行為分擔，且所參與之部分為轉帳集團犯罪歷程不可或缺之
    重要環節，足徵其等均係以自己犯罪之意思而參與本案，即
    令其等未與其他成員謀面或直接聯繫，亦無礙於其等共同參
    與犯罪之認定。揆諸前開說明，被告丙○○、乙○○與「JK」、
    同案被告李嘉穎、黃翔雍、其他轉帳集團成員間，就前述三
    人以上共同犯詐欺取財、一般洗錢等犯行，均有犯意聯絡及
    行為分擔，應就該等犯行之全部犯罪結果共同負責，論以共
    同正犯。
　㈣被告丙○○、乙○○均係以一行為同時觸犯三人以上共同犯詐欺
    取財罪、一般洗錢罪，為想像競合犯，均應從一重以三人以
    上共同犯詐欺取財罪處斷。
　㈤洗錢防制法第16條第2 項固規定：「犯前二條之罪，在偵查
    或審判中自白者，減輕其刑」，被告丙○○、乙○○就一般洗錢
    犯行，於原審審理時自白犯行（見原審卷二第62至63頁），
    故就被告丙○○、乙○○所犯洗錢防制法第14條第1 項之一般洗
    錢犯行，原應依上開規定減輕其刑，惟被告丙○○、乙○○本案
    所為係從一重之刑法加重詐欺取財罪處斷，自無從適用上開
    規定減刑，僅能於量刑時予以衡酌，併予敘明。
四、撤銷原審判決及自為判決量刑之理由 　
  ㈠原審判決認被告丙○○、乙○○犯行事證明確，而予論罪  科刑
    ，固非無見，惟查：
　⒈按想像競合犯之處斷刑，本質上係「刑之合併」，其所謂從
    一重處斷，乃將想像競合犯組成之評價上數罪，合併為科刑
    一罪，其所對應之刑罰，亦合併其評價上數罪之數法定刑，
    而為一個處斷刑。易言之，想像競合犯侵害數法益者皆成立
    犯罪，論罪時必須輕、重罪併舉論述，同時宣告所犯各罪名
    ，包括各罪有無加重、減免其刑之情形，亦應說明論列，量
    刑時併衡酌輕罪部分量刑事由，評價始為充足，然後依刑法
    第55條前段規定「從一重處斷」，非謂對於其餘各罪可置而
    不論。因此，法院決定處斷刑時，雖以其中最重罪名之法定
    刑，做為裁量之準據，惟於裁量其輕重時，仍應將輕罪合併
    評價在內。洗錢防制法第16條第2項規定：「犯前二條之罪
    ，在偵查或審判中自白者，減輕其刑。」又按所謂「自白」
    ，係指對自己之犯罪事實全部（或主要部分）就犯罪構成要
    件為肯定供述之意。而所謂犯罪事實之構成要件係包含客觀
    事實及主觀犯意（最高法院111年度台上字第1471號判決意
    旨參照）。被告丙○○於原審審理時，供述：對於客觀犯行我
    承認，起訴書所載加重詐欺罪及洗錢都認罪等語（見原審卷
    二第62頁）；被告乙○○於原審審理時，供述：對於起訴書所
    載犯罪事實客觀犯行我承認等語（見原審卷二第63頁），顯
    係就其等洗錢之主觀犯意與客觀犯行，為承認犯罪之肯認供
    述，是被告丙○○、乙○○就一般洗錢部分，依上開規定原均應
    減輕其刑，雖依照前揭罪數說明，被告丙○○、乙○○所犯罪行
    ，均係從一重論處加重詐欺取財罪，然就被告丙○○、乙○○此
    部分想像競合輕罪得減刑部分，應於依刑法第57條量刑時審
    酌，原審判決未予審究，自有未合。
　㈡被告丙○○、乙○○上訴意旨稱：被告丙○○、乙○○2人自107年6月
    中旬某日起至109年2月19日為警查獲止，加入由代號「JK」
    之金主所籌組之「水房集圑」，而意圖為自己不法之所有，
    基於3人以上共同以電子通訊對公眾散布而犯詐欺取財及洗
    錢之犯意聯絡，以通訊軟體SKYPE暱稱「水都威尼斯」等帳
    號，為「不詳電信詐騙機房」收取犯罪所得之犯行既經前案
    判決確定，既判力應及於全部犯罪事實，本案應為免訴判決
    等語。惟查，被告丙○○、乙○○加入本案轉帳集團後，基於不
    同之加重詐欺取財、一般洗錢犯意，分別為日本福岡機房、
    印尼三寶瓏機房進行洗錢，前經檢察官另案起訴，經臺灣臺
    中地方法院以109年度原金訴字第29號判處罪刑確定等情，
    有臺灣高等法院被告前案紀錄表及上開前案判決資料在卷可
    稽（見本院卷第113至119頁、第121至124頁、偵23114卷第1
    23至167頁）。而前案與本案分別侵害不同被害人之財產法
    益，且本案係於日本福岡機房、印尼三寶瓏機房遭警方破獲
    ，而均停止運作後之108年11月間起至12月間，另為其他不
    詳詐欺集團成員詐騙所得之款項進行洗錢，已如前述。另說
    明前案起訴書係記載「二、㈡……丙○○、乙○○2人最晚於107年6
    月中旬某日起，乃共同加入由代號「JK」之不詳成年人所籌
    組，以共同實施詐術或掩飾、隱匿不法資金（即洗錢）為手
    段，具有持續性、牟利性之結構性犯罪組織（下稱水房集團
    ），並意圖為自己不法之所有，基於3人以上共同以電子通
    訊對公眾散布而犯詐欺取財及洗錢之犯意聯絡，以代號"天
    然氣泡水"等暱稱，為不詳之電信詐騙機房處理犯罪所得……㈢
    嗣附表二所示之日本福岡機房於107年6月11日至7月17日間
    ，以前揭㈠所示「假檢警真詐財」之詐騙方式對大陸地區不
    詳之民眾詐取金錢既遂至少1次，並透過地下匯兌，層層洗
    錢進入同具犯意聯絡之丙○○、乙○○2人所屬水房集團，暨不
    詳之人所經營，代號「金強」、「愛馬仕」、「鑫勝利」等
    水房集團所分別掌控之人頭帳戶，合計554萬4,700元……三、
    ㈡丙○○、乙○○2人所屬水房集團，亦意圖為自己不法之所有，
    基於3人以上共同以電子通訊對公眾散布而犯詐欺取財、參
    與犯罪組織及洗錢之犯意聯絡，加入前揭印尼三寶瓏機房之
    詐騙犯行，並以通訊軟體SKYPE代號「天然氣★4/9」，除提
    供大陸地區之人頭金融帳戶供該電信詐騙機房收取詐騙所得
    ，並將詐騙所得洗錢進入不詳拖水集團（即處理兩岸地下資
    金匯兌之犯罪組織）掌控之金融帳戶，而掩飾或隱匿犯罪所
    得外，亦提供大陸地區被害人之個資予該電信詐騙機房進行
    詐騙。㈢前揭印尼三寶瓏機房最晚於108年3月15日起至同年4
    月18日為印尼警方查獲為止，詐欺取財既遂之次數至少1次
    ，並至少獲得人民幣5,000元之不法所得。」有該起訴書在
    卷可憑（見原審卷一第97至100頁），是前案起訴被告丙○○
    、乙○○之犯罪時間，分別為日本福岡機房，犯罪時間係自10
    7 年6 月初起至107 年7 月17日、印尼三寶瓏機房，犯罪時
    間係自108 年3 月中旬某日起至108 年4 月18日，與本案不
    詳機房之犯罪時間係自108年11月間至12月底，時間可分、
    不重覆且相距甚遠，顯非於密切時間內接續為之；且因三不
    同機房運作時間不同，且相距甚遠，自難認係同一被害人於
    上揭時期內長期接續遭詐騙而未經發覺、查獲，故亦可認該
    三不同機房之被害人應係不同之三人，而非屬同一人。是本
    案與前案應予分論併罰，並無裁判上或實質上一罪關係，非
    屬同一案件，自無重複起訴、重複判決之問題，其既判力不
    及於本案，無從為免訴之判決。被告丙○○、乙○○2人上訴意
    旨仍執陳詞主張與前案為接續犯之同一案件，請求為免訴判
    決，均非可採，業經本院詳述理由如上，其等上訴為無理由
    。
　㈢綜上，被告丙○○、乙○○上訴顯無理由。惟原判決既有上開㈠可
    議之處，仍屬無可維持，應由本院將原判決撤銷改判。
　㈣爰以行為人之責任為基礎，審酌詐欺組織犯罪集團分工日益
    繁雜、手法越益翻新，嚴重破壞社會共同生活之互信機制，
    導致社會間人際信任瓦解、情感疏離，且令檢警查緝不易，
    而政府及相關單位亦無不窮盡心力追查、防堵，大眾傳播媒
    體更屢屢報導民眾被詐欺，甚畢生積蓄因此化為烏有之相關
    新聞，然本案被告丙○○、乙○○均正值青壯，不思依循正途獲
    取穩定經濟收入，竟貪圖不法錢財，擔任詐欺集團水房轉帳
    之角色，價值觀念偏差，嚴重破壞社會治安與經濟金融秩序
    ，所爲殊值非難；並考量被告丙○○、乙○○坦承客觀行為，惟
    辯稱係同一案件之犯後態度，及被告丙○○、乙○○此前已有不
    法犯行經論罪科刑等情，有其等臺灣高等法院被告前案紀錄
    表在卷可稽（見本院卷第113至119頁、第121至124頁）；參
    以，被告丙○○、乙○○在轉帳機房中係屬主導之角色，兼衡被
    告丙○○、乙○○2人自述之智識程度、生活狀況（見原審卷二
    第71頁），暨被告丙○○、乙○○犯罪之動機、目的、手段、於
    本案之分工情形、洗錢規模、就一般洗錢犯行，於審理中自
    白，符合相關自白減刑之規定（學理所稱想像競合所犯輕罪
    之釐清作用）等一切情狀，分別量處如主文第2、3項所示之
    刑，並就罰金刑部分諭知易服勞役之折算標準。
　㈤沒收部分
　⒈按供犯罪所用之物，屬於犯罪行為人者，得沒收之，刑法第3
    8條第2項前段定有明文。而犯罪工具物必須屬於被告所有，
    或被告有事實上之處分權時，始得在該被告罪刑項下諭知沒
    收；至於非所有權人，又無共同處分權之共同正犯，自無庸
    在其罪刑項下諭知沒收（最高法院107年度台上字第1109號
    判決意旨參照）。扣案如附表一所示之物分屬被告丙○○、乙
    ○○所有乙情，有扣押物品目錄表存卷為憑（見台中警卷第18
    至21、110 頁），並經被告丙○○、乙○○於原審審理時供述在
    案（見原審卷二第51至55頁），且該等扣案物品分別供其等
    參與轉帳集團進行洗錢等行為所用，亦據其等於前案中坦認
    不諱（見原審調卷卷一第63、64頁），然該等扣案物品業經
    原審法院於前案中諭知沒收確定，是本案就該等扣案物品即
    不再重複諭知沒收。至於被告丙○○、乙○○其他遭警方扣案之
    物，既無證據可認與本案犯行有關，爰均不為沒收之宣告。
　⒉另按犯罪所得，屬於犯罪行為人者，沒收之；前2 項之沒收
    ，於全部或一部不能沒收或不宜執行沒收時，追徵其價額，
    刑法第38條之1 第1 項前段、第3 項定有明文。且犯罪所得
    之沒收或追徵，在於剝奪犯罪行為人之實際犯罪所得，使其
    不能坐享犯罪之成果，以杜絕犯罪誘因，性質上屬類似不當
    得利之衡平措施。苟無犯罪所得，自不生利得剝奪之問題。
    2 人以上共同犯罪，關於犯罪所得之沒收或追徵，倘個別成
    員並無犯罪所得，且與其他成員對於所得亦無事實上之共同
    處分權時，即無「利得」可資剝奪，故共同正犯所得之沒收
    或追徵，應就各人所分得者為之。又所謂各人「所分得」之
    數，係指各人「對犯罪所得有事實上之處分權限」者而言。
    各共同正犯有無犯罪所得、所得多寡，事實審法院應視具體
    個案之實際情形，綜合卷證資料及調查結果，依自由證明程
    序釋明其合理之依據而為認定（最高法院107 年度台上字第
    2491號判決意旨參照）。依被告丙○○、乙○○於本案偵審期間
    所為供詞，就其等此次為不詳詐欺集團洗錢一事，無以確信
    其等有獲得報酬，且檢察官亦未舉證證明被告丙○○、乙○○個
    人犯罪之所得為何，而本院復查無其他積極證據足認被告丙
    ○○、乙○○實際已獲得不法所得，自不生犯罪所得應予沒收之
    問題，公訴意旨請求沒收其等之犯罪所得，要無可採。
　⒊再洗錢防制法第18條第1 項前段規定「犯第14條之罪，其所
    移轉、變更、掩飾、隱匿、收受、取得、持有、使用之財物
    或財產上利益，沒收之。」另依刑法施行法第10條之3 規定
    可知，洗錢防制法關於沒收之規定應優先於刑法相關規定予
    以適用，亦即就洗錢行為標的之財物或財產上利益，均應依
    洗錢防制法第18條規定沒收之。衡以，洗錢行為標的之財物
    或財產上利益係供洗錢所用之物，為洗錢犯罪構成要件事實
    前提，乃一般洗錢罪之關聯客體，惟上開條文雖採義務沒收
    主義，卻未特別規定「不問屬於犯罪行為人與否，沒收之」
    ，致該洗錢行為之標的是否限於行為人所有者始得宣告沒收
    ，有所疑義，於此情形自應回歸適用原則性之規範，即參諸
    刑法第38條第2 項前段規定，仍以屬於行為人所有者為限，
    始應予沒收。被告丙○○、乙○○既係依不詳詐欺集團成員指示
    將特定犯罪之所得，移轉至其等所指定之金融機構帳戶內，
    是客觀上該洗錢之標的，自非被告丙○○、乙○○所有，復無積
    極證據足認現尚保留有相關款項，而為被告丙○○、乙○○實際
    掌控中，亦無從遽予認定其等對所掩飾或隱匿之特定犯罪所
    得仍具有事實上處分權，即無適用洗錢防制法之特別沒收規
    定為沒收之宣告。　　
據上論斷，應依刑事訴訟法第369條第1項前段、第364條、第299
條第1項前段，判決如主文。
本案經檢察官張容姍提起公訴，檢察官甲○○到庭執行職務。
中　　華　　民　　國　　111 　年　　10　　月　　11　　日
             刑事第五庭    審判長法　官  張  智  雄 
    　　　　　　　　　　　　　　法　官  陳  鈴  香
  　　　　　　　　　　　　　　　法　官  游  秀  雯
以上正本證明與原本無異。     
如不服本判決應於收受送達後20日內向本院提出上訴書狀，其未
敘述上訴之理由者，並得於提起上訴後20日內向本院補提理由書
（均須按他造當事人之人數附繕本）「切勿逕送上級法院」。
因疫情而遲誤不變期間，得向法院聲請回復原狀。
                                書記官  賴  玉  芬 
　　　　　　　　　　　　　　　　
中　　華　　民　　國　　111 　年　　10　　月　　11　　日


附錄本案論罪科刑法條：
洗錢防制法第14條
有第二條各款所列洗錢行為者，處7年以下有期徒刑，併科新臺
幣5百萬元以下罰金。
前項之未遂犯罰之。
前二項情形，不得科以超過其特定犯罪所定最重本刑之刑。

中華民國刑法第339條之4
犯第339條詐欺罪而有下列情形之一者，處1年以上7年以下有期
徒刑，得併科1百萬元以下罰金：
一、冒用政府機關或公務員名義犯之。
二、三人以上共同犯之。
三、以廣播電視、電子通訊、網際網路或其他媒體等傳播工具，
    對公眾散布而犯之。
前項之未遂犯罰之。

附表一：
編號 扣押物品名稱 數量及單位 備註 1 4G分享器(含SIM卡)IMEI：000000000000000 1台 丙○○管領使用 2 4G分享器(含SIM卡)IMEI：000000000000000 1台  3 K寶 1只  4 K寶(含國外門號SIM卡1張) 1只  5 K寶(含國外門號SIM卡1張) 1只  6 K寶(含國外門號SIM卡1張) 1只  7 K寶 1只  8 U盾(國外門號) 1只  9 U盾 1只  10 OPPO牌行動電話（粉紅色，搭配門號0000-000000號）IMEI：000000000000000000000000000000 1支  11 IPHONE行動電話（紅色，無SIM卡) 1支  12 IPHONE6S行動電話（金色，無SIM卡）IMEI：000000000000000 1支  13 IPHONE6S行動電話（粉紅色，無SIM卡）IMEI：000000000000000 1支  14 ASUS牌GL703G型筆記型電腦 1台  15 G-PLUS牌行動電話（黑色，無SIM卡）IMEI：000000000000000 1支  16 G-PLUS牌行動電話（白色，無SIM卡）IMEI：000000000000000 1支  17 G-PLUS牌行動電話（白色，無SIM卡）IMEI：000000000000000 1支  18 G-PLUS牌行動電話（白色，無SIM卡）IMEI：000000000000000 1支  19 G-PLUS牌行動電話（白色，無SIM卡）IMEI：000000000000000 1支  20 G-PLUS牌行動電話（黑色，無SIM卡）IMEI：000000000000000 1支  21 G-PLUS牌行動電話（無SIM卡）IMEI：000000000000000 1支  22 VIVO牌行動電話（黑色，無SIM卡）IMEI：000000000000000 1支  23 IPHONE7行動電話（黑色，無SIM卡）IMEI：00000000000000 1支  24 IPHONE行動電話（粉紅色，搭配門號00000000000 號，含SIM卡）IMEI：000000000000000 1支  25 IPHONE7行動電話（粉紅色，無SIM卡）IMEI：000000000000000 1支  26 VIVO牌行動電話（藍色，無SIM卡）IMEI：000000000000000 1支  27 VIVO牌行動電話（紫色，無SIM卡）IMEI：000000000000000 1支  28 ASUS牌FX705G型筆記型電腦 1台  29 ASUS牌FX705G型筆記型電腦 1台  30 ASUS牌FX705G型筆記型電腦 1台  31 HUAWEI路由器IMEI：000000000000000 1台  32 HUAWEI路由器IMEI：000000000000000 1台  33 HUAWEI路由器IMEI：000000000000000 1台  34 K寶 1只  35 K寶 1只  36 K寶 1只  37 K寶 1只  38 K寶(含SIM卡） 1只  39 K寶 1只  40 K寶 1只  41 K寶 1只  42 SIM卡(郵政094李振東） 1張  43 SIM卡(浦000000000000000） 1張  44 SIM卡(農對公000000000000000） 1張  45 SIM卡(農對公000000000000000） 1張  46 SIM卡(郵政687） 1張  47 SIM卡(0000-000000） 1張  48 SIM卡(0000-000000） 1張  49 Gigabit路由器SIN：0000000000000 1台  50 筆記本 1本  51 贓款（新臺幣） 39萬元  52 分享器序號：000000000000000 1台 乙○○管領使用 53 台灣大哥大電話卡（門號：0000-000000） 1張  54 APPLE牌行動電話（門號：0000-000000）IMEI：00000000000000000000000000000 1支  55 分享器序號：000000000000000 1台  56 ACER筆記型電腦SNID：00000000000 1台  57 USB隨身碟 1只  58 U盾 1只  59 IPHONE行動電話 1支  

附表二：
　　⒈丙○○
      ⑴109年02月19日警詢（台中警卷第4-7頁）
　　　　　　　　　　　　 （同原審調卷卷三第165-171頁）
      ⑵109年02月20日警詢（台中警卷第8-13頁）
                         （同原審調卷卷三第173-183頁）
      ⑶109年02月20日偵訊（偵23114卷第39-42頁）
                         （同原審調卷卷三第238-241頁）
      ⑷109年02月20日聲羈（原審調卷卷三第587-593頁）
      ⑸109年03月12日警詢（台中警卷第69-74頁）
                         （同原審調卷卷三第284-294頁）
      ⑹109年03月12日偵訊（偵23114卷第57-59頁）
                         （同原審調卷卷三第332-334頁）
      ⑺109年06月17日警詢（偵23114卷第63-67頁）
      ⑻109年06月17日偵訊（偵23114卷第93-95頁）
      ⑼109年06月18日訊問（他案，原審調卷卷一第11-17頁）
      ⑽109年07月06日準備（他案，原審調卷卷一第25-35頁）
      ⑾109年07月06日簡式（他案，原審調卷卷一第37-69頁）
      ⑿110年04月01日警詢（偵9096卷第31-33頁）
      ⒀110年07月30日準備（原審卷一第225-248頁）
　　　⒁110年12月07日審理（原審卷二第11-73頁）
　　⒉乙○○
      ⑴109年02月19日警詢（台中警卷第97-98頁反面）
                         （同原審調卷卷三第242-245頁）
      ⑵109年02月20日警詢（台中警卷第99-101頁反面）
                         （同原審調卷卷三第246-251頁）
      ⑶109年02月20日警詢2（台中警卷第102-103頁反面）
                          （同原審調卷卷三第0000-000頁）
      ⑷109年02月20日偵訊（偵23114卷第45-48頁）
                         （同原審調卷卷三第255-258頁）
      ⑸109年02月20日聲羈（原審調卷卷三第587-593頁）
      ⑹109年03月26日警詢（台中警卷第153-157頁）
                         （同原審調卷卷三第335-345頁）
      ⑺109年06月18日訊問（他案，原審調卷卷一第19-24頁）
      ⑻109年07月06日準備（他案，原審調卷卷一第25-35頁）
      ⑼109年07月06日簡式（他案，原審調卷卷一第37-69頁）
      ⑽109年08月13日偵訊（偵23114卷第173-177頁）
      ⑾110年07月30日準備（原審卷一第225-248頁）
      ⑿110年12月07日審理（原審卷二第11-73頁）
　　　　　　　　　　　　 
附表三：
【台中警卷】
    ⒈原審109年聲搜字第194號搜索票（第15頁）
    ⒉內政部警政署刑事警察局偵查第六大隊搜索扣押筆錄、內
      政部警政署刑事警察局扣押物品收據/無應扣押之物證明
      書（第16-16頁反面、21頁反面）
　　　執行時間：109年2月19日
　　　執行處所：桃園市○○區○○○路0段000號20樓之2
　　　受執行人：丙○○
    ⒊內政部警政署刑事警察局偵查第六大隊搜索筆錄（第17-17
      頁反面）
    ⒋內政部警政署刑事警察局扣押物品目錄表（第18-21頁）
    ⒌指認犯罪嫌疑人紀錄表、犯罪嫌疑人指認表、指認照片真
      實姓名對照表
      ⑴丙○○109年2月20日指認（第22-23頁反面）
      ⑵乙○○109年2月20日指認（第104-105頁反面）
　　　⑶黃翔雍109年2月19日指認（第245-247頁反面）
      ⑷李嘉穎109年7月1日指認（第250-251頁反面）　
    ⒍丙○○指認取貨畫面、Skype暱稱「水霸」之人（第24-26頁
      ）
  　⒎內政部警政署刑事警察局108年4月18日查獲印尼三寶瓏地
　　　區電信詐欺機房現場勘查情形（第27-29頁反面、152頁正
　　　反面）
  　⒏監聽譯文（監察對象：0000000000000）（第30-33頁反
　　　面、137-130頁反面、225-230頁、243-244頁反面）
  　⒐扣案電腦數位勘查資料（NB-03）（第34-41頁反面、000-
　　　000頁反面）
  　⒑丙○○查扣證物編號17（金色iphone6S，IMEI：00000000
　　　0000000）畫面（第42-48、143-144頁）
  　⒒丙○○扣案編號18手機截圖（IMEI：000000000000000）
　　　（第49-68頁反面）
  　⒓扣案手機聯絡人畫面（第75-78、159-162頁）
  　⒔扣案手機中內之對話紀錄畫面（第79-86頁、163-169頁）
    ⒔之1警方107年查獲詐騙集團外務手機對話紀錄截圖（登記
      內容：6月天然氣、7/15天然氣154、7/15天然氣56.97。
      成員間聯繫外務暱稱為李準基）（第87-90頁反面）
  　⒕SKYPE帳號暱稱一覽表（第91-92、170-177頁）
    ⒖內政部警政署刑事警察局偵查第六大隊扣押筆錄、內政部
      警政署刑事警察局扣押物品收據/無應扣押之物證明書（
      第109-109頁反面、111頁）　　　
    ⒗內政部警政署刑事警察局扣押物品目錄表（第110頁）
　　⒘乙○○手繪現場圖（第112頁）
    ⒙乙○○109年2月19日自願受搜索證明書（第113頁）
    ⒚內政部警政署刑事警察局偵查第六大隊搜索筆錄、內政部
      警政署刑事警察局扣押物品目錄表、內政部警政署刑事警
      察局扣押物品收據/無應扣押之物證明書（第114-116頁）
    ⒛車輛詳細資料報表（第121頁）
    手機通聯紀錄（第122-126頁反面）
    詐欺集團分組表（第131-133頁）
    乙○○指認取貨畫面、Skype暱稱「天然氣」之人（第134-14
      2頁反面）
    車單（第178-184頁）
    帳表（第185頁正反面）
    材料表（第186-187頁反面）
    刷臉表、筆記表、「假短」表（第188-199頁）
    上海市人民檢察院資料（第200-201頁）
    內政部警政署刑事警察局偵查第六大隊搜索扣押筆錄、內
      政部警政署刑事警察局扣押物品收據/無應扣押之物證明
      書（第211頁正反面、213頁）
    內政部警政署刑事警察局扣押物品目錄表（第212頁）
    黃翔雍手機Skype暱稱名單及參與水房集團從事洗錢之對話
      紀錄（第216-223頁）
    0000000000通聯（第231-232頁）
    0000000000通聯（第233頁正反面）
    000000000000000通聯（第234-237頁）
    黃翔雍指認取貨畫面、Skype暱稱「（車商1.4）天然氣」
      之人（第238-242頁反面）
    00000000000000號帳戶交易明細（第253頁）
  　李嘉穎指認Skype對話畫面（第254頁）
【偵23114卷】
    ⒈指認犯罪嫌疑人紀錄表、犯罪嫌疑人指認表、指認照片真
      實姓名對照表
    ⒉丙○○指認「04外」、「外」通訊錄畫面及扣案電腦數位勘
      查資料（NB-03）（第73-76頁）
    ⒊「水都威尼斯」帳號及通話對象（第77-85頁）
    ⒋提款機監視器畫面（第87-89頁）
    ⒌原審109年度金訴字第29號刑事判決（第123-167頁）
    ⒍內政部警政署刑事警察局偵查第六大隊（第六隊）勘查報
      告（第191-271頁）
【偵9096卷】
  　⒈刑事警察局中部打擊犯罪中心110年05月18日偵查報告
　　　（第23-31頁）
  　⒉內政部警政署刑事警察局110年5月27日函（第33之1-185
　　　頁）
【原審110年度金訴字第513號調卷卷一】
　調卷：原審109年度原金訴字第29號卷
　　　①陳誌偉手寫明細單（第339-343頁）
　　　②洪嘉文108年12月17日指認犯罪嫌疑人紀錄表、犯罪嫌疑
        人指認表、指認照片真實姓名對照表（第363-367頁）
　　　③鄭景中0000000000監察譯文及蒐證照片（第407-444頁）
　　　④日本機房現場勘查照片（第445-464頁）
【原審110年度金訴字第513號調卷卷二】
　調卷：原審109年度原金訴字第29號卷
      ①鄭舜賢108年12月17日指認犯罪嫌疑人紀錄表、犯罪嫌疑
        人指認表、指認照片真實姓名對照表（第74-78頁）
【原審110年度金訴字第513號調卷卷三】
　調卷：原審109年度原金訴字第29號卷
      ①藍冠閔手機內與愛馬、天然氣、天然氣泡水通訊畫面（
        第19-22頁）
　　　②天然氣帳號應紀錄及涉案門號通信紀錄（第27-67頁）
　　　③NB03提示資料（第69-84頁）
　　　④丙○○手機提示資料王小明與888JK對話（第85-108  頁）
　　　⑤丙○○手機提示資料王小明與888白鳳對話（第109-112頁
        ）
　　　⑥丙○○手機提示資料王小明與888其他帳號對話（第113-13
        4頁）
　　　⑦黃翔雍手機提示資料（第135-150頁）
　　　⑧印尼現場證物（第151-164頁）
　　　⑨刑事警察局中部打擊犯罪中心109年2月25日偵查報告（
        第278-283頁）
　　　⑩丙○○手機通訊畫面（第295-331頁）
　　　　
附件：起訴書附表一、二。